臺灣士林地方法院刑事判決
上　訴　人
即　被　告　甲○○
上　訴　人
即　被　告　乙○○
上列上訴人即被告等因過失傷害案件，不服本院中華民國93年8
月18日士林簡易庭92年度士交簡字第1920號第一審刑事簡易判決
（聲請簡易判決處刑書案號：92年度偵字第8395號），提起上訴
，本院管轄第二審之合議庭判決如下：
    主  文
原判決關於乙○○部分撤銷。
乙○○因過失傷害人，處拘役貳拾日，如易科罰金，以佰元折
算壹日。緩刑貳年。
其餘上訴駁回。
甲○○緩刑貳年。
    事  實
一、甲○○於民國92年2月13日上午間，騎乘車號CJU－837號機
    車，沿臺北市○○區○○路由西向東方向行駛，其應注意汽
    車行駛至無號誌之交叉路口，如同為直行車或轉彎車者，左
    方車應暫停讓右方車先行，而依當時之情形，並無不能注意
    之情事，竟疏未注意，於同日上午11時55分許，行經臺北市
    北投區○○路與中正街口時，適有乙○○騎乘車號BKJ－790
    號機車，沿臺北市○○區○○街由南向北行經該處，應注意
    行經無號誌之交叉路口，應減速慢行，做隨時停車之準備，
    而依當時之情形，亦無不能注意之情事，竟亦疏未注意，致
    2 車相撞，乙○○因而受有右手腕手掌嚴重挫傷合併橈尺關
    節半脫位之傷害，甲○○亦因而受有臀部及右側大腿挫傷疼
    痛之傷害。甲○○、乙○○於彼等過失傷害行為未為任何有
    偵查犯罪職權之公務員發覺前，向前往現場處理之警方當場
    承認為肇事者，並均願接受裁判。
二、案經甲○○、乙○○分別訴由臺北市政府警察局北投分局報
    告臺灣士林地方法院檢察署檢察官偵查後聲請簡易判決處刑
    。
    理  由
一、上揭犯罪事實，業據上訴人即被告甲○○、乙○○於本院審
    理中均坦承不諱，核與證人王淼堉於警詢、偵查證述之情節
    大致相符，並有臺北市車輛行車事故鑑定委員會鑑定意見書
    、乙○○振興復健醫學中心診斷證明書、華夏中醫醫院診斷
    書、甲○○振興復健醫學中心診斷證明書、臺北市政府警察
    局交通警察大隊交通事故分析研判表、臺北市政府警察局北
    投分局交通分隊談話紀錄表、補充資料表、自首調查表、交
    通事故調查報告表、現場圖、照片2張、臺北市車輛行車事
    故鑑定覆議委員會鑑定覆議意見書（分見偵卷第5頁到第7頁
    、第32頁到第45頁、第68頁到第70頁）等在卷足憑，此部分
    事實已堪認定。
二、按汽車行駛至無號誌之交叉路口，如同為直行車或轉彎車者
    ，左方車應暫停讓右方車先行；又汽車行經無號誌之交叉路
    口時，應減速慢行，做隨時停車之準備，道路交通安全規則
    第102 條第1 項第2 款及同法第93條第1 項第3 款規定甚明
    。上訴人即被告等駕車自應注意前開規定，而依卷附之道路
    交通事故調查報告表顯示，當時天氣為晴、有日間自然光線
    、路面乾燥、無缺陷、無障礙物、視距良好，其等並無不能
    注意之情事，竟疏未注意，以致肇事使人受傷，被告2 人自
    均有過失，且其過失行為與2 人所受之傷害間，顯具因果關
    係。本件事證明確，被告犯行均足以認定，應依法論科。
三、核被告甲○○、乙○○所為，均係犯刑法第284 條第1 項前
    段之過失傷害罪。被告甲○○、乙○○於肇事後，在未有偵
    查犯罪職權之公務員發覺彼等為犯罪人前，即主動向前往現
    場處理，尚不知肇事者為何人之員警供承肇事犯罪，並接受
    裁判，有自首調查表一紙在卷可佐，係對於未經發覺之犯罪
    自首而接受裁判，應依刑法第62條前段之規定，均減輕其刑
    。原審以被告乙○○犯行明確，予以論罪科刑，固非無見，
    惟原審認被告乙○○就本件事故之發生另負有以時速60至70
    公里超速行駛之過失，依憑之證據無非為證人王淼堉於警詢
    時證稱伊目測乙○○之時速約有60至70公里左右（見偵卷第
    26 頁 反面），然查本院依卷附之道路交通事故調查報告表
    附載事故現場圖所示，被告乙○○騎乘機車在中正街由南向
    北車道上並未留有機車剎車痕，且車禍發生後為警所製作之
    交通事故談話紀錄表中，被告乙○○亦自稱當時行車速度僅
    30公里，本件車禍既乏剎車痕跡或行車記錄器等資料，自無
    從推論被告乙○○當時行車速度大約為何。又機車於行駛中
    之速度，除了該機車駕駛人能由自己所騎乘機車之時速碼錶
    ，而可清楚得知本身之行車時速之外，一般人僅能藉助測速
    器或其他相關科學儀器對行駛中之機車進行測速，方可知悉
    該部機車當時行車速度究竟為何，要難單憑人之感官即可輕
    易得知該部機車之行車速度，故證人王淼堉所證稱肇事當時
    被告乙○○之行車時速為若干之陳述，是否真與事實相符，
    已堪存疑。此外，本院復查無其他證據資料可資佐證其說詞
    ，尚難以證人王淼堉單一之證述即認定被告乙○○確有超速
    駕駛行為，從而，原審就此部分所為之認定，尚有未洽。被
    告乙○○上訴指摘原判決不當，雖無理由，然原判決既有上
    述可議之處，自應由本院就原判決有關乙○○之部分予以撤
    銷改判。爰審酌被告乙○○過失情節之輕重，被害人即被告
    甲○○亦同有過失、雙方受傷程度及犯後尚能供認犯行，足
    認有悔意等一切情狀，量處如主文所示之刑，並諭知易科罰
    金之折算標準，以示懲儆。
四、至原判決關於被告甲○○部分，原審依刑事訴訟法第449條
    第1項前段、第3項、第454條第2項，刑法第284條第1項、第
    41 條第1項、第62條前段，罰金罰鍰提高標準條例第1條前
    段、第2條，判處拘役20日，如易科罰金，以300元折算1日
    ，認事用法尚無違誤，量刑亦稱妥適，此部分之上訴應予駁
    回。
五、末查，被告2人前均未曾受有期徒刑以上刑之宣告，有臺灣
    高等法院被告全國前案紀錄表在卷可憑，彼等因一時駕駛過
    失，致罹本罪，事後已坦承犯行，深具悔意，經此刑之宣告
    ，自當知所警惕，應無再犯之虞，本院認對彼等所宣告之刑
    均以暫不執行為適當，爰分別宣告如主文所示之緩刑，以啟
    自新。
據上論斷，應依刑事訴訟法第455 條之1 第1 項、第3 項、第
368 條、第369 條第1 項前段、第364 條、第373 條、第299 條
第1 項前段，刑法第284 條第1 項前段、第41條第1 項、第62條
前段、第74條第1 款，罰金罰鍰提高標準條例第1 條前段、第2
條，判決如主文。
本案經檢察官謝榮林到庭執行職務。
中　　華　　民　　國　　94　　年　　1 　　月　　13　　日
                  刑事第四庭審判長法  官  林秀鳳
                                  法  官  高雅敏
                                  法  官  許碧惠
以上正本證明與原本無異。
本件不得上訴。
                                  書記官  陳美英
中　　華　　民　　國　　94　　年　　1 　　月　　13　　日
附錄本判決論罪科刑依據之法條：
刑法第284條第1項前段
因過失傷害人者，處6月以下有期徒刑、拘役或500元以下罰金，
致重傷者，處1年以下有期徒刑、拘役或500元以下罰金。
